【裁判字號】    98,台抗,516
【裁判日期】    980709
【裁判案由】    因債務人異議之訴聲請停止執行
【裁判全文】
最高法院民事裁定              九十八年度台抗字第五一六號
再 抗告 人  甲○○
代  理  人  黃振銘律師
上列再抗告人與相對人台灣銀行股份有限公司間因債務人異議之
訴，聲請停止執行事件，對於中華民國九十八年四月七日台灣高
等法院高雄分院裁定（九十八年度抗字第八三號），提起再抗告
，本院裁定如下：
    主  文
再抗告駁回。
再抗告程序費用由再抗告人負擔。
    理  由
按強制執行事件，對於抗告法院所為抗告有、無理由之裁定再為
抗告，僅得以其適用法規顯有錯誤為理由者為限，此觀強制執行
法第三十條之一準用民事訴訟法第四百八十六條第四項之規定自
明。所謂適用法規顯有錯誤，係指原裁定就其取捨證據所確定之
事實適用法規顯有錯誤而言，不包括認定事實不當之情形在內。
本件相對人聲請台灣高雄地方法院（下稱高雄地院）以九十五年
度執字第一三五五○號強制執行事件（下稱系爭執行事件），就
再抗告人應遷讓系爭土地為強制執行。再抗告人以其已提起債務
人異議之訴（同院九十八年度審訴字第四六八號）為由，聲請准
其供擔保停止執行。經高雄地院裁定命再抗告人以新台幣（下同
）六百萬元供擔保後，系爭執行事件之執行程序，在該債務人異
議之訴事件終結前應暫予停止。相對人不服，對之提起抗告。原
法院認定：依系爭土地之公告現值，核計再抗告人所提起債務人
異議之訴之訴訟標的價額，應屬得上訴於第三審之事件。如按各
級法院辦案期限實施要點規定，預估自再抗告人提起該訴以迄三
審裁判確定為止約須三至五年之期間。衡酌系爭土地所處繁華地
段，不論依土地公告現值或較低之申報地價計算其年息百分之十
之租金，足認相對人於本件停止執行期間所受之損害不少於二千
萬元等情。因而裁定將高雄地院關於酌定擔保金額部分之裁定廢
棄，改予酌定再抗告人聲請停止系爭執行事件之執行程序所應提
供擔保之金額為二千萬元。再抗告人對之提起再抗告，雖以：系
爭土地係按現狀標售（即現狀點交），縱為伊繼續占有，相對人
亦不可能因停止執行而受有任何損害等詞，指摘原裁定為不當。
惟查再抗告人所陳理由，核屬原法院認定相對人於停止系爭執行
程序期間所受損害金額多寡之事實當否問題，要與適用法規是否
顯有錯誤無涉。揆諸首揭說明，再抗告人再為抗告，自難認為合
法。
據上論結，本件再抗告為不合法。依強制執行法第三十條之一，
民事訴訟法第四百九十五條之一第二項、第四百八十一條、第四
百四十四條第一項、第九十五條、第七十八條，裁定如主文。
中    華    民    國  九十八  年    七    月    九    日
                      最高法院民事第三庭
                          審判長法官  蘇  茂  秋
                                法官  陳  碧  玉
                                法官  王  仁  貴
                                法官  張  宗  權
                                法官  葉  勝  利
      本件正本證明與原本無異
                                      書  記  官
中    華    民    國  九十八  年    七    月  二十一  日
                                                Ａ


司法院資訊處製作；財團法人民間司法改革基金會備份。
